臺灣臺中地方法院刑事判決　　　　　　　 96年度訴字第967號
公　訴　人　臺灣臺中地方法院檢察署檢察官
被　　　告　甲○○
選任辯護人　王秋霜律師
上列被告因殺人未遂案件，經檢察官提起公訴（九十六年度偵字
第二二八八號），本院判決如下：
    主    文
本件公訴不受理。
    理    由
一、公訴意旨略以：被告甲○○於民國九十五年十月二十四日二
    十二時二十分許，駕駛車牌號碼Ａ九－六七一三號自用小客
    車，行經臺中市○○路與福音街口時，與證人丙○○所駕駛
    之車號Ｒ七－三○三三號自用小客車發生擦撞（證人丙○○
    未受傷），被告甲○○竟駕車逃逸，經證人丙○○駕車自後
    追趕，在臺中市○○路與雙十路口（起訴書誤載為三民路口
    ），被告甲○○停等紅燈為證人丙○○攔下，證人丙○○先
    拍打被告甲○○之車窗請其下車，惟仍未置理，證人丙○○
    遂以身體阻擋在被告甲○○所駕駛之上開車輛之正前方請其
    下車商談，詎被告甲○○非但未下車，竟萌殺意，在明知駕
    車衝撞人體會致生死亡結果之情況下，仍猛力加足油門駕車
    向前衝撞證人丙○○，造成證人丙○○被撞倒在被告甲○○
    車輛引擎蓋上，並甩開倒於路旁，旋駕車逃離現場，致證人
    丙○○受有腹壁挫傷、膝挫傷之傷害，嗣經證人即路人朱晃
    正緊急通知救護車將證人丙○○送醫急救，始幸免於難，因
    認被告涉犯刑法第二百七十一條第二項第一項之殺人未遂罪
    嫌云云。
二、按告訴乃論之罪，告訴人於第一審辯論終結前得撤回其告訴
    ，又告訴經撤回者，應諭知不受理之判決，刑事訴訟法第二
    百三十八條第一項、第三百零三條第三款，定有明文。
三、訊據被告甲○○固坦承曾駕駛車牌號碼Ａ九－六七一三號自
    用小客車，於前開時、地與證人丙○○所駕駛之Ｒ七一三○
    三三號自用小客車發生擦撞後，並未停車即駛離，復於精武
    路與雙十路口停等紅燈之際，證人丙○○曾拍打其車窗要求
    其下車處理，其並未理會，證人丙○○復即站立於車頭正中
    央處，要求其下車，惟其可預見駕駛前開車輛前進，將推撞
    到證人丙○○，致其受傷，仍為求駛離，而不顧證人丙○○
    可能受傷之危險仍駕車前行，致證人丙○○經推撞後，身體
    倒向引擎蓋，復跌落地上，而受有前開傷勢之事實，惟堅詞
    否認有何殺人未遂之犯行，並辯稱：伊承認駕車推撞丙○○
    有預見丙○○可能會受傷，但絕無殺人之故意，伊當時只想
    趕快離開等語。而公訴人認被告確有殺人之故意無非係以腹
    部係人體之重要部位，駕車猛力撞擊，當足以導致死亡之結
    果，此為一般之常識，應為被告甲○○所知悉。而被告竟駕
    車猛加油門撞擊證人丙○○，幸經證人即路人朱晃正通知救
    護車迅速送醫急救，始免於一死而未遂，顯見被告於駕車衝
    撞丙○○之時，具有殺人之犯意甚明，為其推論之基礎。經
    查：
(一)、被告甲○○確曾於公訴意旨所載之時、地駕駛車牌號碼Ａ九
    －六七一三號自用小客車，先與證人丙○○所駕駛之Ｒ七一
    三○三三號自用小客車發生擦撞後，並未停車即駛離，復於
    精武路與雙十路口停等紅燈之際，為證人丙○○追上，證人
    丙○○即拍打其車窗要求其下車處理，被告並未理會，證人
    丙○○復即站立於車頭正中央處，要求被告下車，惟被告仍
    未下車，並駕駛車輛前進，致證人丙○○經推撞後，身體倒
    向引擎蓋，復跌落地上，而受有腹壁挫傷、膝挫傷之傷害等
    事實，業據被告供承在卷，並經證人丙○○證述明確，復有
    診斷證明書一紙等在卷可參，堪可認定，合先敘明。
(二)、承上可知，被告確有明知證人丙○○在其車前，仍開車前行
    推撞證人丙○○致其受有腹壁、膝挫傷之客觀事實。是本件
    所應審究者，即在於被告為前開行為之際，主觀上是否有殺
    人之故意。查：證人丙○○與被告並不認識，亦無仇怨，僅
    曾發生公訴意旨所載之車輛小擦撞事件等情，業據證人丙○
    ○於警訊時陳明，復據被告於警詢時供明，而被告係大專學
    歷，其有正當職業，亦非素行不良之人（參被告之臺灣高等
    法院被告前案紀錄表），被告是否可能僅因前述之小擦撞，
    主觀上即生殺人動機，即非無疑。又證人丙○○於本院審理
    時證述：被告等停紅燈時，前方尚有車輛等語（見本院卷第
    三九頁），復證稱：當時伊係站立於被告駕駛車輛之正前方
    中央處，膝蓋上方之大腿處緊貼著該車之保險桿，被告駕車
    前行時，經車子推擠後，腳即失去平衡，身體往前倒，腹部
    就撞到引擎蓋，在引擎蓋上，並無著力點，被告繼續前行，
    伊就跌在地上，伊跌在地上的位置，距離站立的位置不到一
    公尺等語（本院卷第四二頁），依證人丙○○所述其所站立
    之位置係大腿緊貼被告駕駛車輛之保險桿，而被告當時所駕
    駛之車輛為馬力一千七百六十二ＣＣ之自用小客車（前開自
    用小客車之車籍作業系統－查詢認可資料，警卷第二七頁）
    ，復為停止狀態，前方亦有車輛等侯紅燈，且與證人丙○○
    間並無可加速之距離，在此情況下，縱猛力踩油門，客觀上
    其衝擊之力量，是否足致人於死，亦非無疑。再者，依證人
    丙○○前述遭推撞過程，及其站立與跌落之位置不及一公尺
    ，且其僅身體腹部因腳失去平衡撞擊到引擎蓋，頭臉部位並
    無遭引擎蓋或車窗前擋碰撞，與證人實際所受之傷勢僅為腹
    壁、膝部挫傷之身體表皮外傷，並未傷及身體臟器，以此參
    觀互見，足證證人丙○○遭撞擊的力道應非甚大。而證人丙
    ○○亦於本院審理時證述：從整個拋開的力道與受傷的程度
    ，伊感覺被告開車撞擊伊的力量，沒有很大，應該不致於有
    足以使伊喪命的程度等語（本院卷第四四頁），而證人丙○
    ○係親身經歷前開過程之人，其自身的感受，當較第三人為
    真切，是其所為之陳述，應可採信。準此，益徵被告開車推
    撞證人丙○○時，其車輛之力道應非甚大。苟被告確有殺人
    之故意，何以並未加足馬力前進，甚且先以倒退取得加速距
    離後，再加速前進，以增進撞擊之力量，惟被告均無此作為
    ，足見被告應無殺人之故意。準此，公訴人所舉之證據並無
    法證明被告主觀有殺人之動機，且依前開被告駕車推撞證人
    楊玲惠客觀上所呈現之力道，亦無法直接推論被告主觀上確
    有殺人之故意，故公訴人僅以被告開車撞擊證人丙○○即推
    論被告確有殺人故意，似嫌速斷。惟按開車推撞他人，衡情
    該人極可能因此受有傷害，而被告為一智慮成熟之成年人，
    對此亦應知之甚詳，其明知證人丙○○站立於其車前，並緊
    貼於該車保險桿，若開車前行，即會造成證人丙○○受傷，
    竟不顧證人丙○○之安全，猶駕車前行，致證人丙○○受有
    腹壁及膝挫傷之傷害，被告確有傷害之主觀犯意，與客觀行
    為應可認定。
(三)、綜上所述，被告應無殺人之故意，核被告前開所為應係犯刑
    法第二百七十七條第一項之傷害罪，而依刑法第二百八十七
    條前段之規定，須告訴乃論。茲據告訴人即證人丙○○於本
    院審理前具狀撤回告訴，揆諸首開說明，爰為不受理之判決
    。
據上論斷，應依刑事訴訟法第三百零三條第三款，判決如主文。
本案經檢察官乙○○到庭執行職務。
中　　華　　民　　國　　96　　年　　5 　　月　　17　　日
                  刑事第十四庭  法  官  陳  葳
                                法　官  洪堯讚
                                法　官　劉逸成
上正本證明與原本無異。
如不服本判決，應於送達後十日內向本院提出上訴狀（須附繕
本），上訴於臺灣高等法院臺中分院。
                                書記官  高勳楠
中　　華　　民　　國　　96　　年　　5 　　月　　17　　日
